臺灣雲林地方法院民事判決
110年度簡字第90號
原      告  和泰產物保險股份有限公司

法定代理人  莊瑞德  
訴訟代理人  郭書瑞  
            黃聖文  
被      告  許清良  

上列當事人間請求損害賠償事件，本院於民國110年7月30日言詞
辯論終結，判決如下：
    主  文
被告應給付原告新臺幣515,673元，及自民國110年7月7日起至清
償日止，按週年利率百分之5計算之遲延利息。
訴訟費用由被告負擔。
本判決第一項得假執行。
    事實及理由
一、原告方面：
　　㈠緣被告於民國108年5月25日駕駛AJW-6711號車，於雲林縣
      北港鎮雲156線與產業道路口處，因違規超車，致撞損由
      訴外人羅彥承所駕駛之BDC-0825號車，事故發生後，經雲
      林縣警察局交通警察隊處理，有案可稽。
　　㈡而上揭受損之BDC-0825號車，曾由其所有人羅雅薰向原告
      投保車體損失保險，事故發生時尚在保險期間內，原告經
      其書面通知，並派員向警方查證上情屬實後，業依保險契
      約賠付該車之必要修復費用新臺幣（下同）515,673元整
      ，並依保險法第53條取得代位求償權。
　　㈢按民法第191條之2：「汽車、機車或其他非依軌道行駛之
      動力車輛，在使用中加損害於他人者，駕駛人應賠償因此
      所生之損害。」及依同法第196條：「不法毀損他人之物
      者，被害人得請求賠償其物因毀損所減少之價額。」事故
      當時，被告因違規超車，致原告所承保之BDC-0825號車受
      有損害，顯已該當民法第191條之2之規定。再者，依同法
      第213條第1項、第3項，被告應賠償支付回復原狀所必要
      之費用。原告乃代位訴外人羅雅薰請求損害賠償。
　　㈣並聲明：如主文所示。
二、被告方面：同意原告之請求，對訴訟標的認諾。
三、得心證之理由：
    按當事人於言詞辯論時為訴訟標的之認諾者，應本於其認諾
    為該當事人敗訴之判決，民事訴訟法第384 條定有明文。又
    被告既於言詞辯論時為訴訟標的之認諾，法院即應不調查原
    告所主張為訴訟標的之法律關係是否果屬存在，而以認諾為
    該被告敗訴之判決基礎（最高法院45年臺上字第31號判決意
    旨參照）。經查，原告所主張之前開事實，業據被告於本院
    109 年7 月30日言詞辯論期日到庭表明：「我同意賠償，對
    訴訟標的認諾」等語（見本院卷第123頁），是被告已就訴
    訟標的為認諾，是依前揭法條規定，應為被告敗訴之判決。
    從而，原告依侵權行為及保險法第53條所定代位權之法律關
    係，請求被告給付515,673元及自起訴狀繕本送達被告之翌
    日即110年7 月7 日起（本院卷第111頁），至清償日止，按
    法定週年利率百分之5 計算之利息，為有理由，應予准許。
     
四、又本件係本於被告認諾而為之判決，依民事訴訟法第389 條
    第1 項第1 款規定，應依職權宣告假執行。
五、訴訟費用負擔之依據：民事訴訟法第78條。
中　　華　　民　　國　　110 　年　　8 　　月　　6 　　日
                  民事第二庭    法  官  楊昱辰
以上正本係照原本作成。
如對本判決上訴，須於判決送達後廿日內向本院提出上訴狀。如
委任律師提起上訴者，應一併繳納上訴審裁判費。
中　　華　　民　　國　　110 　年　　8 　　月　　6 　　日
                                書記官　陳玉珮